臺灣桃園地方法院刑事判決　　　　　　110年度簡上字第335號
上　訴　人
即　被　告　余文海



上列被告即上訴人因竊盜案件，不服本院於中華民國110 年4月
23日之109 年度壢簡字第183號第一審刑事簡易判決（聲請簡易
判決處刑案號：109 年度偵字第148 號、第531 號、第810 號、
第822 號、第1774號），提起上訴，本院管轄之第二審合議庭判
決如下：
    主  文
上訴駁回。
    理  由
一、本案經本院審理結果，認原審以上訴人即被告（下稱被告）
    余文海犯刑法第320 條第1 項之普通竊盜罪（共5 罪），均
    累犯，各量處有期徒刑6 月，如易科罰金，以新臺幣1000元
    折算1 日，應執行有期徒刑2 年，並就犯罪所得宣告沒收及
    追徵價額，認事用法並無違誤，量刑也屬妥適，應予維持，
    故本案事實、證據及理由，均引用原審刑事簡易判決之記載
    （如附件），另補充如下：
  ㈠附件刑事簡易判決書之附表編號1 之竊盜經過欄第1 行竊盜
    時間誤載為「109 年7 月8 日」，應更正為「109 年7 月18
    日」。
  ㈡證據部分補充「被告於本院準備程序及審理中自白」。
二、被告上訴意旨略以：原審判太重，之前我有說過我是為了生
    存，之前在外面想找工作，但都找不到等語。
三、上訴駁回之理由：
  ㈠按量刑輕重及緩刑宣告，係事實審法院得依職權自由裁量之
    事項，茍已斟酌刑法第57條各款所列情狀而未逾越法定刑度
    ，則不得遽指為違法；又刑罰之量定屬法院自由裁量之職權
    行使，但仍應審酌刑法第57條所列各款事由及一切情狀，為
    酌量輕重之標準，並非漫無限制，在同一犯罪事實與情節，
    如別無其他加重或減輕之原因，下級法院量定之刑，亦無過
    重或失輕之不當情形，則上級法院對於下級法院之職權行使
    ，原則上應予尊重（最高法院85年度台上字第2446號判決意
    旨參照）。
  ㈡原審審酌被告於本案犯行前，已有數次竊盜案件經法院科刑
    確定之前案紀錄（累犯部分未重複評價），猶未能警惕悔改
    ，而再犯同罪質之竊盜罪，顯見其欠缺尊重他人財產權之觀
    念，且法治觀念淡薄，對他人之財產安全、社會治安影響非
    輕，所為自應予嚴懲；惟考量被告坦認犯行之犯後態度，兼
    衡其犯罪之動機、目的、手段、情節，並考量其所竊財物價
    值，及於警詢時自陳之智識程度、家庭經濟狀況暨犯行所生
    危害、迄今尚未與告訴人徐雍程、黃天威、吳軒逸、沈源勝
    、李寶泉達成和解或調解等一切情狀，分別量處有期徒刑6
    月，如易科罰金，以1000元折算1 日，應執行有期徒刑2 年
    ，併就犯罪所得宣告沒收及追徵價額。本院審理後認原審認
    事用法並無不當，量刑也已斟酌刑法第57條所列事項，且未
    逾越法定刑範圍，或有何顯然失當、濫用權限的情形。
  ㈢雖被告上訴主張係因求職不順，為了生存才偷東西等語，然
    被告已於警詢時供稱：因為肚子餓身上沒錢吃飯，所以才下
    手行竊拿錢買東西吃等語（偵字第1774號卷第6 頁、偵字第
    822 號卷第9 頁）；我花掉接近2000元，我去投宿旅館，然
    後後買些吃的、菸、檳榔等語（偵字第148 號卷第8 至9 頁
    ），而原審已審酌被告之「犯罪動機」及「家庭經濟狀況」
    等量刑因子，是上訴人再執上開原審已斟酌之量刑情狀，請
    求改判從輕量刑，自無理由。
  ㈣綜上，被告上訴為無理由，應予駁回。
據上論斷，應依刑事訴訟法第455條之1第1項、第3項、第368條、
第373條，判決如主文。
本案經檢察官楊挺宏聲請以簡易判決，檢察官劉建良到庭執行職
中    華    民    國   110    年    11    月    18    日
                  刑事第十一庭  審判長法  官  潘政宏
                                      法  官  翁健剛
                                      法  官  林育駿
以上正本證明與原本無異。
不得上訴。
                                      書記官  翁珮華
中    華    民    國   110    年    11    月    19    日
中華民國刑法第320條
意圖為自己或第三人不法之所有，而竊取他人之動產者，為竊盜
罪，處 5 年以下有期徒刑、拘役或 50 萬元以下罰金。
意圖為自己或第三人不法之利益，而竊佔他人之不動產者，依前
項之規定處斷。
前二項之未遂犯罰之。
　
附件：
臺灣桃園地方法院刑事簡易判決        110年度壢簡字第183號
聲  請  人  臺灣桃園地方檢察署檢察官
被      告  余文海  男  （民國00年0月0日生）
                    身分證統一編號：Z000000000號
                    住桃園市○○區○○路0段0巷00號
上列被告因竊盜案件，經檢察官聲請以簡易判決處刑（110 年度
偵字第148 號、第531 號、第810 號、第822 號、第1774號），
本院判決如下：
    主  文
余文海犯如附表各編號「罪名、宣告刑」欄所示之罪，均累犯，
各處如附表各編號「罪名、宣告刑」欄所示之刑（含沒收），如
易科罰金，均以新臺幣壹仟元折算壹日。應執行有期徒刑貳年，
如易科罰金，以新臺幣壹仟元折算壹日。沒收部分併執行之。
    事  實
一、余文海意圖為自己不法之所有，基於竊盜之犯意，分別於附
    表各編號所示之時間、地點，以附表各編號所示之方式竊取
    該附表各編號所示之物後逃離現場。嗣經徐雍程、黃天威、
    吳軒逸、沈源勝、李寶泉訴警究辦，始循線查悉上情。
二、案經徐雍程、黃天威、吳軒逸、沈源勝、李寶泉分別訴由桃
    園市政府警察局中壢分局報告臺灣桃園地方檢察署檢察官偵
    查後聲請以簡易判決處刑。
    理  由
一、上開事實，業據被告余文海於警詢中均坦承不諱，復有如附
    表各編號證據清單欄所示之證述在卷可參，足認被告上開任
    意性自白與事實相符，應堪採信。綜上，本案事證明確，被
    告犯行洵堪認定，均應依法論科。
二、核被告所為，均係犯刑法第320 條第1 項之普通竊盜罪（共
    5 罪）。被告所犯上開5 罪，犯意各別，行為互殊，應予分
    論併罰。
三、被告前因竊盜案件，經本院分別以：①103 年度壢簡字第19
    8 號判決處有期徒刑3 月確定；②103 年度壢簡字第539 號
    判決處有期徒刑3 月確定；③103 年度壢簡字第240 號判決
    處有期徒刑3 月確定；④103 年度壢簡字第1359號判決處有
    期徒刑4 月確定；⑤104 年度審簡字第5 號判決處有期徒刑
    4 月、4 月、4 月，應執行有期徒刑8 月確定；⑥104 年度
    簡字第57號判決處有期徒刑5 月確定；⑦104 年度壢簡字第
    42號判決處有期徒刑3 月確定；⑧104 年度壢簡字第332 號
    判決處有期徒刑3 月確定；⑨104 年度審簡字第540 號判決
    處應執行有期徒刑9 月確定；⑩104 年度審簡字第788 號判
    決處有期徒刑5 月確定，上開⑤至⑩所示之罪刑，經本院以
    104 年度聲字第4822號裁定定應執行有期徒刑2 年6 月確定
    （下稱甲罪刑），前揭①至④所示之罪刑，經本院以104 年
    度聲字第1947號裁定定應執行有期徒刑10月確定（下稱乙罪
    刑），甲、乙罪刑接續執行，於民國106 年1 月18日縮短刑
    期假釋出監，假釋期間付保護管束，於107 年1 月5 日假釋
    期滿未經撤銷，其未執行之刑以已執行論等情，有臺灣高等
    法院被告前案紀錄表在卷可佐，則被告受有期徒刑之執行完
    畢後，5 年以內故意再犯本案有期徒刑以上之罪，為累犯，
    本院衡酌上開前罪與後罪（即本案犯罪）之犯罪類型、態樣
    、手段、所侵害法益、責任非難程度及犯罪時間，再斟酌被
    告所反應之人格特性，暨權衡各罪之法律目的、罪刑相當原
    則及相關刑事政策，並依上開釋字第775 號解釋意旨為整體
    評價裁量後，尚不生被告以累犯所處之刑罰超過其所應負擔
    罪責，人身自由因此遭受過苛侵害之情形，爰依法均加重其
    刑。
四、本院審酌被告於本案犯行前，已有數次竊盜案件經法院科刑
    確定之前案紀錄，此有臺灣高等法院被告前案紀錄表附卷可
    參，猶未能警惕悔改，而再犯同罪質之竊盜罪，顯見其欠缺
    尊重他人財產權之觀念，且法治觀念淡薄，對他人之財產安
    全、社會治安影響非輕，所為自應予嚴懲；惟考量被告坦認
    犯行之犯後態度，兼衡其犯罪之動機、目的、手段、情節，
    並考量其所竊財物價值，及於警詢時自陳之智識程度、家庭
    經濟狀況（見偵字第822 號卷第7 頁）暨犯行所生危害、迄
    今尚未與告訴人徐雍程、黃天威、吳軒逸、沈源勝、李寶泉
    達成和解或調解等一切情狀，分別量處如主文所示之刑，並
    均諭知易科罰金之折算標準，復定其應執行之刑及諭知易科
    罰金之折算標準。
五、沒收部分：
    按犯罪所得，屬於犯罪行為人者，沒收之，於全部或一部不
    能沒收或不宜執行沒收時，追徵其價額，刑法第38條之1 第
    1 項前段、第3 項定有明文。經查：
  ㈠被告為如附表編號1 所示之犯行，竊得告訴人徐雍程所有之
    華碩廠牌之黑色行動電話1 支及裝有現金新臺幣（下同）30
    0 元之皮包1 個：就附表編號2 部分，竊得告訴人黃天威所
    有OPPO廠牌之RENO、A5型號之行動電話各1 支及皮包1 個；
    就附表編號3 部分，竊得告訴人吳軒逸所有不詳廠牌之行動
    電話1 支（含手機殼1 個）與現金1,000 元；就附表編號4
    部分，竊得告訴人沈源勝裝有現金6,000 元之背包1 個；就
    附表編號5 部分，竊得告訴人李寶泉所有裝有現金3,000 元
    之包包1 個，分別為被告為如附表各編號所示竊盜犯行之犯
    罪所得，除告訴人沈源勝已取回4,000 元（見偵字第148 號
    卷第49頁）外，上開其餘物品均未據扣案，亦未發還或賠償
    告訴人徐雍程、黃天威、吳軒逸、沈源勝、李寶泉，為免被
    告因犯罪坐享犯罪所得，爰依刑法第38條之1 第1 項前段、
    第3 項規定，分別就被告犯罪項下諭知沒收，並諭知於全部
    或一部不能沒收或不宜執行沒收時，追徵其價額。
  ㈡至被告就附表編號1 所竊得之陽信銀行金融卡與國民身分證
    各1 張及印章3 個；附表編號3 所竊得之郵局提款卡1 張；
    附表編號5 所竊得之國民身分證、健保卡、駕駛執照、郵局
    提款卡各1 張，固同係犯罪所得，然斟酌上開證件類物品及
    印章乃專屬個人使用，而金融卡、身分證、健保卡與駕駛執
    照及印章經所有人掛失、申請補發或再行刻印，原先遭竊之
    金融卡、身分證、健保卡與駕駛執照亦將失其功能，又均非
    刑法上之違禁物，而欠缺刑法上之重要性，且客觀價值低微
    ，是為避免開啟助益甚微之沒收或追徵程序，過度耗費訴訟
    資源而無助於目的之達成，爰依同法第38條之2 第2 項規定
    ，就被如附表編號1 所竊得之陽信銀行金融卡與國民身分證
    各1 張及印章3 個；附表編號3 所竊得之郵局提款卡1 張；
    附表編號5 所竊得之國民身分證、健保卡、駕駛執照、郵局
    提款卡各1 張均不予宣告沒收或追徵，併予敘明。
六、不另為無罪諭知部分：
    被告就附表編號3 所示竊取告訴人吳軒逸現金部分，聲請人
    雖指稱被告係竊得現金5,000 元，惟被告於警詢時係坦承竊
    取現金1,000 元等語（見偵字第1774號卷第6 頁），而上開
    逾現金1,000 元部分，除告訴人吳軒逸於警詢時之指述（見
    偵字第1774號卷第21頁）外，卷內別無其他積極證據予以佐
    證，基於罪疑唯輕有利被告原則，就此部分應僅能認定被告
    該次竊得之物為現金1,000 元，而依聲請簡易判決處刑書之
    意旨，此與前揭經本院論罪之附表編號3 部分，在法律評價
    上應係屬一罪關係，爰不另為無罪之諭知，附此敘明。
七、依刑事訴訟法第449 條第1 項前段、第3 項、第450 條第1
    項，刑法第320 條第1 項、第47條第1 項、第41條第1 項前
    段、第8 項、第38條之1 第1 項前段、第3 項、第51條第5
    款前段，刑法施行法第1 條之1 第1 項，逕以簡易判決處刑
    如主文。
八、如不服本判決，應於判決送達後20日內，向本院提出上訴狀
    ，上訴於本院第二審合議庭（應附繕本）。
本案經檢察官楊挺宏聲請以簡易判決處刑。
中    華    民    國   110    年    4     月    23    日
                  刑事第十八庭    法  官  顏嘉漢
以上正本證明與原本無異。
如不服本判決，應於判決送達後20日內向本院提出上訴狀（應附
繕本）。
                                  書記官  張晏齊
中    華    民    國   110    年    4     月    26    日
附表：
┌──┬─────────────┬───────────┬──────────────┐
│編號│竊盜經過                  │證據清單              │罪名、宣告刑、沒收          │
├──┼─────────────┼───────────┼──────────────┤
│1   │被告於民國109 年7 月8 日14│⒈被告之供述（見偵字第│⒈余文海犯竊盜罪，累犯，處有│
│    │時許，在桃園市中壢區中央西│  810號卷第9頁）      │  期徒刑陸月，如易科罰金，以│
│    │路1 段77號前，徒手開啟徐雍│⒉告訴人徐雍程之指述（│  新臺幣壹仟元折算壹日。    │
│    │程駕駛之車牌號碼000-0000號│  見偵字第810 號卷第35│⒉未扣案華碩行動電話壹支、皮│
│    │自用小貨車之車門，而竊取告│  頁）                │  包壹個及新臺幣參佰元均沒收│
│    │訴人徐雍程所有之華碩廠牌之│⒊車輛詳細資料報表（見│  ，於全部或一部不能沒收或不│
│    │黑色行動電話1 支及皮包1 個│  偵字第810 號卷第43頁│  宜執行沒收時，追徵其價額。│
│    │（內含現金新臺幣300 元、陽│  ）                  │                            │
│    │信銀行金融卡1 張、身分證1 │⒋現場照片及監視錄影畫│                            │
│    │張）得手後離去。          │  面翻拍照片（見偵字第│                            │
│    │                          │  810號卷第47至50頁） │                            │
├──┼─────────────┼───────────┼──────────────┤
│2   │被告於109 年8 月6 日14時29│⒈被告之供述（見偵字第│⒈余文海犯竊盜罪，累犯，處有│
│    │分許，在桃園市中壢區環北路│  531 號卷第9至10頁） │  期徒刑陸月，如易科罰金，以│
│    │398 號停車場內，徒手開啟告│⒉告訴人黃天威之指述（│  新臺幣壹仟元折算壹日。    │
│    │訴人黃天威駕駛之車牌號碼00│  見偵字第531 號卷第35│⒉未扣案OPPO廠牌之RENO、A5型│
│    │17 -M8號自用小貨車之車門，│  至39頁）            │  號之行動電話各壹支及皮包壹│
│    │而竊取黃天威所有之OPPO廠牌│⒊車輛詳細資料報表（見│  個均沒收，於全部或一部不能│
│    │之RENO、A5型號之行動電話各│  偵字第531 號卷第45頁│  沒收或不宜執行沒收時，追徵│
│    │1 支及皮包1 個得手後離去  │  ）                  │  其價額。                  │
│    │。                        │⒋現場照片及監視錄影畫│                            │
│    │                          │  面翻拍照片（見偵字第│                            │
│    │                          │  531 號卷第49至53頁）│                            │
├──┼─────────────┼───────────┼──────────────┤
│3   │被告於109 年8 月17日14時21│⒈被告之供述（見偵字第│⒈余文海犯竊盜罪，累犯，處有│
│    │分許（聲請簡易判決處刑書誤│  1774號卷第5 至6頁） │  期徒刑陸月，如易科罰金，以│
│    │載為19日14時22分許，應予更│⒉告訴人吳軒逸之指述（│  新臺幣壹仟元折算壹日。    │
│    │正），在桃園市中壢區溪州街│  見偵字第1774號卷第21│⒉未扣案不詳廠牌之行動電話壹│
│    │71號前，徒手開啟告訴人吳軒│  至23頁）            │  支（含手機殼壹個）及新臺幣│
│    │逸駕駛之大貨車之車門，而竊│⒊現場照片及監視錄影畫│  壹仟元均沒收，於全部或一部│
│    │取吳軒逸所有之不詳廠牌行動│  面翻拍照片（見偵字第│  不能沒收或不宜執行沒收時，│
│    │電話1 支（含手機殼1 個）、│  1774號卷第25至34頁）│  追徵其價額。              │
│    │郵局提款卡1 張及新臺幣1,00│                      │                            │
│    │0 元得手後離去。          │                      │                            │
├──┼─────────────┼───────────┼──────────────┤
│4   │被告於109 年8 月19日13時17│⒈被告之供述（見偵字第│⒈余文海犯竊盜罪，累犯，處有│
│    │分許，在桃園市中壢區環北路│  148 號卷第7 至9頁） │  期徒刑陸月，如易科罰金，以│
│    │400 號前，徒手開啟告訴人沈│⒉告訴人沈源勝之指述（│  新臺幣壹仟元折算壹日。    │
│    │源勝駕駛之車牌號碼000-0000│  見偵字第148 號卷第31│⒉未扣案背包壹個及新臺幣貳仟│
│    │號租賃小貨車之車門，而竊取│  至34頁、第37至39頁）│  元均沒收，於全部或一部不能│
│    │沈源勝所有並裝有新臺幣6,00│⒊桃園市政府警察局中壢│  沒收或不宜執行沒收時，追徵│
│    │0 元之背包1 個得手後離去。│  分局扣押筆錄、扣押物│  其價額。                  │
│    │                          │  品目錄表、贓物認領保│                            │
│    │                          │  管單（見偵字第148 號│                            │
│    │                          │  卷第41至49頁）      │                            │
│    │                          │⒋車輛詳細資料報表（見│                            │
│    │                          │  偵字第148 號卷第51頁│                            │
│    │                          │  ）                  │                            │
│    │                          │⒌現場照片及監視錄影畫│                            │
│    │                          │  面翻拍照片（見偵字第│                            │
│    │                          │  148 號卷第53至57頁）│                            │
├──┼─────────────┼───────────┼──────────────┤
│5   │被告於109 年10月6 日9 時25│⒈被告之供述（見偵字第│⒈余文海犯竊盜罪，累犯，處有│
│    │分許，在桃園市中壢區中央西│  822 號卷第7 至9 頁）│  期徒刑陸月，如易科罰金，以│
│    │路1 段1 號前，徒手開啟告訴│⒉告訴人李寶泉之指述（│  新臺幣壹仟元折算壹日。    │
│    │人李寶泉駕駛車輛之車門，而│  見偵字第822 號卷第25│⒉未扣案包包壹個及新臺幣參仟│
│    │竊取李寶泉所有並裝有新臺幣│  至26頁）            │  元均沒收，於全部或一部不能│
│    │3,000 元與國民身分證、健保│⒊監視錄影畫面翻拍照片│  沒收或不宜執行沒收時，追徵│
│    │卡、駕駛執照、郵局提款卡各│  （見偵字第822 號卷第│  其價額。                  │
│    │1 張之包包1 個得手後離去。│  29至33頁）          │                            │
└──┴─────────────┴───────────┴──────────────┘
本案論罪科刑法條：
中華民國刑法第320條
意圖為自己或第三人不法之所有，而竊取他人之動產者，為竊盜
罪，處 5 年以下有期徒刑、拘役或 50 萬元以下罰金。
意圖為自己或第三人不法之利益，而竊佔他人之不動產者，依前
項之規定處斷。
前二項之未遂犯罰之。